【裁判字號】    99,抗,668
【裁判日期】    990622
【裁判案由】    聲請撤銷緩刑
【裁判全文】
臺灣高等法院刑事裁定                   99年度抗字第668號
抗  告  人
即  受刑人  甲○○
上列受刑人因聲請撤銷緩刑案件，不服臺灣板橋地方法院99年度
撤緩字第119 號，中華民國99年5 月13日裁定，提起抗告，本院
裁定如下：
    主  文
抗告駁回。
    理  由
一、聲請意旨略以：受刑人甲○○因犯詐欺罪，前經臺灣高等法
    院於97年7 月31日以97年度上易字第39號（臺灣板橋地方法
    院檢察署95年度偵字第10783 號）判處有期徒刑八月，緩刑
    五年，並向被害人黃瑜支付新臺幣（下同）八十八萬五千元
    （依判決自97年8 月25日起至102 年7 月25日止按月給付，
    至付清為止），於97年7 月31日確定在案，嗣經臺灣板橋地
    方法院檢察署以97年度執緩字第153 號案件，函請受刑人依
    判決履行給付，受刑人自97年7 月25日起至98年12月11日止
    ，共計給付十五萬元，而自98年12月12日起迄今即未再支付
    ，且被害人一直無法與其聯絡，並置之不理。核其行為已違
    反刑法第74條第2 項第3 款之規定，情節重大，足認原宣告
    之緩刑難收其預期效果，而有執行刑罰之必要，已合於刑法
    第75條之1 第1 項第4 款所定得撤銷緩刑宣告之原因，爰依
    刑事訴訟法第476 條規定聲請撤銷緩刑。
二、原裁定以：
  (一)按緩刑宣告，得斟酌情形，命犯罪行為人向被害人支付相當
    數額之財產或非財產上之損害賠償；又受緩刑之宣告，而違
    反刑法第74條第2 項第1 款至第8 款所定負擔情節重大者，
    足認原宣告之緩刑難收其預期效果，而有執行刑罰之必要者
    ，得撤銷其緩刑宣告，刑法第74條第2 項第3 款、第75條之
    1 第1 項第4 款分別定有明文；又緩刑之宣告應撤銷者，由
    受刑人所在地或其最後住所地之地方法院檢察官聲請該法院
    裁定之，刑事訴訟法第476 條亦有明文。
  (二)經查，受刑人甲○○因犯詐欺罪，經原審法院以96年度易字
    第467 號判處有期徒刑一年四月，減為有期徒刑八月，嗣經
    本院以97年度上易字第39號判決上訴駁回，緩刑五年，並向
    被害人黃瑜支付八十八萬五千元，其給付方法自97年8 月25
    日起至102 年7 月25日止，按月給付如該判決附表二所示金
    額之金錢予黃瑜，至付清為止，如有一期未付，視為全部到
    期，於97年7 月31日確定，此有上開判決書及本院被告前案
    紀錄表在卷可憑，並經移送臺灣板橋地方法院檢察署以97年
    度執緩字第153 號函文通知受刑人應於97年10月29日前將支
    付被害人賠償金之證明文件（收據）郵寄臺灣板橋地方法院
    檢察署，惟受刑人僅自97年7 月25日起至98年12月11日止支
    付十五萬元，自98年12月12日起即未再還款迄今，且被害人
    黃瑜亦無法與其聯絡等情，有臺灣板橋地方法院檢察署送達
    證書、97年10月3 日板檢慎丑97執緩153 字第109493號函、
    黃瑜之陳報狀、和解書、存摺影本等件在卷可按，是受刑人
    顯有違反刑法第74條第2 項第3 款所定負擔之情形。原審法
    院認受刑人既已與被害人黃瑜於97年7 月25日達成和解，並
    簽訂和解書，法院斟酌被害人黃瑜權益保障並給予被告自新
    機會，參酌雙方民事和解條件及緩刑期間最長為五年，乃予
    以宣告緩刑五年併附負擔，該案亦因而確定，可徵受刑人已
    折服該案判決，並對該判決所定之負擔條件予以認同，卻於
    嗣後無故不履行該判決命依刑法第74條第2 項第3 款規定所
    宣告之負擔，足認其違反情節重大，且亦無從再預期受刑人
    猶能恪遵相關法令規定，顯見原宣告之緩刑難收其預期效果
    ，而有執行刑罰之必要，核與刑法第75條之1 第1 項第4 款
    之規定相符。從而，本件聲請於法有據，應予准許，經核並
    無違誤。
三、抗告意旨略以：抗告人自98年12月起因身體不適而無法工作
    ，又於99年1 月間跌倒重傷迄今，目前正因胃部遭切除尚在
    化療中，致未能繼續履行還款義務，情非得已，抗告人亦多
    次去電柬埔寨聯繫債權人黃瑜請求寬延，俟抗告人病癒後再
    繼續履約還款，並無債權人所謂無法聯絡或不履行之故意，
    爰請審酌上情撤銷原裁定，維持受刑人緩刑之宣告等語。
四、經查：
  (一)抗告人即受刑人甲○○因犯詐欺罪，前經原審法院於96年11
    月15日以96年度易字第467 號判決判處有期徒刑一年四月，
    並減刑為有期徒刑八月，受刑人不服而提起上訴，嗣經本院
    於97年7 月31日以97年度上易字第39號判決駁回其上訴，本
    院慮及受刑人並無前科，且與被害人黃瑜達成和解，為兼顧
    被害人黃瑜權益保障並給予被告自新機會，同時參酌雙方民
    事和解條件及緩刑期間最長為五年，乃予以宣告緩刑五年併
    附負擔確定在案。受刑人竟於緩刑期內，自98年12月12日起
    迄今，均未依本院所定之負擔依約按期清償債務，且被害人
    黃瑜尋覓無著，抗告人亦置之不理有臺灣板橋地方法院檢察
    署送達證書、97年10月3 日板檢慎丑97執緩153 字第109493
    號函、黃瑜之陳報狀、和解書、存摺影本等件在卷可稽。原
    審法院因認受刑人並未因前案之刑事追訴而有悔悟反省之意
    ，其原宣告之緩刑已難收預期效果，而有執行刑罰之必要，
    故本件聲請撤銷緩刑之宣告，與刑法第74條第2 項第3 款之
    規定相符，乃於99年5 月13日以99年度撤緩字第119 號裁定
    撤銷受刑人緩刑之宣告，核先敘明。
  (二)抗告人既已折服本院97年度上易字第39號判決，並對該判決
    所定之負擔條件予以認同，自應依該負擔遵期履行，惟抗告
    人自98年12月12日起即藉故不予履行，業經抗告人於抗告狀
    內坦承不諱，足認其違反情節重大，且亦無從再預期受刑人
    猶能恪遵相關法令規定，顯見原宣告之緩刑難收其預期效果
    ，而有執行刑罰之必要，核與刑法第75條之1 第1 項第4 款
    之規定相符。抗告人雖稱已多次去電柬埔寨聯繫黃瑜請求展
    延，惟被害人黃瑜已於陳報狀中明確表示無從聯絡抗告人，
    且依黃瑜之國民身分證背面影本所示，其住所為臺北縣永和
    市○○街72之1 號2 樓，該址並與陳報狀附之和解書所載地
    址相同，而抗告人亦住於臺北縣永和市內，與被害人黃瑜之
    住處相距不遠，倘抗告人確有遵期清償之誠意，自應積極前
    往同住於臺北縣永和市之黃瑜住處，要求是否得予展延，今
    並無具體事證足以證明抗告人確有積極請求展延，足見抗告
    意旨所稱：因抗告人罹病致未能依約還款，且已多次去電柬
    埔寨聯繫黃瑜請求寬延，並無未能聯絡或不履行還款之故意
    云云，顯係卸責之詞，不足採信。至抗告人雖提出行政院國
    軍退除役官兵輔導委員會臺北榮民總醫院99年5 月5 日住字
    第61065 號診斷證明書影本、天主教更新醫院永和分院99年
    1 月29日乙診字第乙0000000000號乙種診斷證明書影本、國
    立臺灣大學醫學院附設醫院99年5 月28日診字第0990500716
    號診斷證明書正本附於抗告狀內，而依上開診斷證明書所示
    ，抗告人自99年1 月29日迄今，確曾先後罹有「頭部外傷、
    頭皮血腫及擦傷、右側肩部挫傷」、「雙眼化學性灼傷」、
    「胃惡性腫瘤」等病症，且上開三醫院之醫師囑言，均表示
    受刑人所罹上開病症，宜門診追蹤治療等語，從而抗告人確
    有上開病症，且應持續追蹤治療，且其情堪憫，殆無疑義，
    惟此仍無解於抗告人仍有應依約遵期履行負擔之義務，故抗
    告意旨所稱罹患疾病云云，尚不得據此認抗告人得違反約定
    拒不履行，附此敘明。
  (三)縱上所述，抗告人並未因前案之刑事追訴而有悔悟反省之意
    ，原審審酌上情，裁定撤銷其緩刑之宣告，並無違誤。抗告
    意旨所持理由均不足採，本件抗告為無理由，應予駁回。
五、據上論結，應依刑事訴訟法第412 條裁定如主文。
中    華    民    國    99    年    6     月    22    日
                  刑事第四庭  審判長法  官  陳筱珮
                                    法  官  陳玉雲
                                    法  官  邱滋杉
以上正本證明與原本無異。
不得再抗告。
                                    書記官  劉貞達
中    華    民    國    99    年    6     月    22    日

司法院資訊處製作；財團法人民間司法改革基金會備份。
